【裁判字號】    92,毒抗,42
【裁判日期】    920128
【裁判案由】    毒品危害防制條例
【裁判全文】
臺灣高等法院刑事裁定                            九十二年度毒抗字第四十二號
    抗  告  人
    即  被  告  甲○○  男  民.
右列抗告人因違反毒品危害防制條例案件，不服臺灣板橋地方法院中華民國九十一年
十二月十七日所為強制戒治裁定（九十一年度毒聲字第四一四五號），提起抗告，本
院裁定如左：
    主  文
抗告駁回。
    理  由
一、檢察官聲請意旨略以：抗告人即被告甲○○前因施用毒品案件，經臺灣板橋地方
    法院依職權裁定送觀察、勒戒後，認無繼續施用毒品之傾向，業於民國八十七年
    七月三十日經該院以八十七年度易字第一一三九號為免刑判決確定。又因施用第
    二級毒品安非他命，再經同法院八十九年度毒聲字第二三號裁定，送觀察勒戒後
    ，認有繼續施用毒品傾向，該院乃以八十九年度毒聲字第三七四號裁定令入戒治
    處所，施以強制戒治一年，於九十年一月三十日戒治期滿，並經台灣板橋地方法
    院檢察署檢察官於八十九年一月三十一日，以八十九年度毒偵字第二○五號提起
    公訴，嗣經該院於八十九年五月二十九日判處有期徒刑六月，並於八十九年七月
    六日確定在案。惟被告又於九十一年八月二十八日，在不詳地點，施用第二級毒
    品安非他命一次，因其為毒品列管行方不明人口，經警查獲後，於九十一年八月
    二十八日十五時四十三分許，採尿送驗後，呈甲基安非他命陽性反應，始知悉上
    情。爰依毒品危害防制條例第二十條第三項之規定，聲請裁定令入戒治處所施以
    強制戒治等語。
二、原裁定以：抗告人經警查獲後，對於上揭犯行坦承不諱，且有台灣尖端先進生技
    醫藥股份有限公司之濫用藥物檢驗報告附卷可稽，復有起訴書、台灣板橋地方法
    院檢察署刑案資料查註紀錄表附卷可考，經核抗告人係三犯毒品危害防制條例第
    十條之罪，本件聲請有為理由，爰依毒品危害防制條例第二十條第三項規定，裁
    定令入戒治處所施以強制戒治。
三、抗告意旨略以：抗告人係受販賣安非他命之人引誘並脅迫吸食第二級毒品安非他
    命，但其並未購買安非他命。抗告人並遭販賣安非他命之人威脅不得說出實情，
    懇請明察體諒云云。
四、經查抗告人係三犯毒品危害防制條例第十條之施用毒品之罪，有前開卷證可憑，
    依該條例第二十條第三項之規定，檢察官應聲請法院裁定令入戒治處所施以強制
    戒治，原法院審核卷證後，裁定抗告人應入戒治處所施以強制戒治一年，認事用
    法並無違誤，抗告人辯稱其未購買毒品及遭販毒者恐嚇不得說出實情，無解其三
    犯施用毒品罪之罪責，其以前詞為由，提起抗告，自無理由，應予駁回。
據上論斷，依刑事訴訟法第四百十二條，裁定如主文。
中    華     民      國     九十二     年      一     月     二十八     日
                            臺灣高等法院刑事第五庭
                                審判長法  官  曾  德  水
                                      法  官  楊  貴  雄
                                      法  官  蘇  素  娥
右正本證明與原本無異。
不得再抗告。
                                      書記官  何  閣  梅
中    華     民      國     九十二     年      一     月     二十八     日


司法院資訊處製作；財團法人民間司法改革基金會備份。
